臺灣高等法院刑事裁定
109年度侵聲再更一字第2號
再審聲請人
即受判決人  周家豪




上列再審聲請人因妨害性自主等案件，對於本院100年度上訴字
第406號，中華民國100年6月28日第二審確定判決（臺灣基隆地
方法院99年度訴字第361號，起訴案號：臺灣基隆地方檢察署99
年度偵字第1103號），聲請再審，經本院裁定後，由最高法院撤
銷發回，本院裁定如下：
    主  文
再審之聲請駁回。 
    理  由
一、聲請意旨略以：再審聲請人即受判決人甲○○（下稱聲請人）
    因妨害性自主等案件，經本院100年度上訴字第406號判決（
    下稱原確定判決）判處罪刑確定，惟本案具有再審之新事證
    共21項，分述如下：
  ㈠聲請人自殘身體照片：
　　聲請人於原審上訴本院時，曾提出自殘身體照片，因聲請人
    拘禁A女、B女時，因受精神疾病復發所擾，以致持刀自殘身
    體，共有1百多條傷口，傷口遍佈全身，皮肉開翻，刀割傷
    口縱橫交錯，全身上下血肉模糊，發炎紅腫，在此情狀下，
    聲請人疼痛難耐，不可能與A女發生肌膚之親的性行為，但
    原審竟未調查，可為再審之新事由。　　
  ㈡原審未將聲請人送請醫療院所進行精神鑑定：
    即聲請人於本案行為當時是否具有刑法第19條規定之適用，
    原審未為完備調查。聲請人身上留有1百多條傷口疤痕，沒
    有人會無緣無故在自己身體上割1百多條傷口，可認聲請人
    當時精神狀態絕非正常，且A女於警詢中也證述聲請人身體
    特徵有割1百多條傷口，可證明聲請人當時的精神狀態呈現
    異常，但原審並未對此調查。      　　
  ㈢原審未針對罹患有精神疾病患者說明究竟可否進行測謊鑑定
    做說明：
　  聲請人罹患精神異常疾病，對於測謊鑑定為特殊情狀，原審
    未予調查聲請人受測當時的身心狀態是否適合進行測謊，且
    事涉醫療專業，但竟未委請專業精神科醫師一同會診判斷評
    估聲請人施測當時之身心精神狀態，即不得進行測謊故所進
    行測謊報告，不得為證據。且聲請人於原審判決後確定前，
    有至臺北市內湖三軍總醫院精神科診療，並收入住院，有診
    斷證明書及住院病歷可佐證，是該醫院曾診斷聲請人有嚴重
    憂鬱症，聲請人之前在訴訟階段未提出，因顧慮保險公司發
    現聲請人罹患有精神疾病，因有隱匿而遭退保，所以未在之
    前訴訟程序提出精神疾病資料，也沒有積極聲請原審調查，
    但現今此項證據可正式完整提供給法院，可認為新事證證明
    聲請人確實患有重大精神疾病。
  ㈣調查A女使用門號0000000000行動電話於99年2月16日有與聲
    請人持用門號0000000000號行動電話聯繫記錄：
　  原審認A女於99年2月5日獲救，於同年月7日對聲請人提出性
    侵害告訴，則A女於99年2月5日既已逃脫，則A女行動自由，
    所以A女的上述門號行動電話均由A女持用，若A女果真有遭
    聲請人強制性交性侵害犯行，則A女是受性侵害的被害人，
    不可能事後來找加害人，但A女卻是一直來找聲請人，並打
    電話給聲請人，可見性侵害是虛構、假的，所以A女才不會
    畏懼反而來找聲請人，此可傳喚A女訊問說明。
  ㈤本案發生時A女同時有多支手機可使用：
　  A女於98年11月間所持用行動電話門號有0000000000號、000
    0000000號及0000000000號3支手機輪替使用，且於98年11月
    26日之後，A女其餘2支手機仍有與聲請人持用0000000000號
    電話進行聯繫，且可從卷內聲請人上開門號通聯記錄證明於
    98年11月26日前A女至少有2門號手機與聲請人聯繫，且於11
    月28、29日A女均有持該2門號電話與聲請人聯繫，因此原審
    所認A女於98年11月26日之後沒有使用0000000000號電話對
    外通聯，而推認A女98年11月26日遭拘禁，顯有重大違誤。
    雖然聲請人之前聲請再審時有提出此部分再審事由但遭駁回
    ，但駁回理由顯然無據，仍有聲請人之門號通聯記錄可佐，
    可以傳A女訊問此部分。
  ㈥本案發生當時B女穿著為何：
    本案並未對B女於98年11月23日穿著衣物樣式進行檢視比對
    。即本案所扣B女衣物為「長袖上衣」、「灰色長褲」，但
    卷內所附B女失蹤人口系統-資料報表所載B女穿著為「深色
    長褲」、「灰色為套」搭配「紅色毛衣」，及「藍色鞋子」
    ，2者明顯不同，然原審並未清楚調查B女指述遭猥褻當天穿
    著衣物的外觀、樣式為何，也未調查B女所指述聲請人猥褻
    當時如何遭脫掉衣褲猥褻過程情節，即B女在陳述遭聲請人
    猥褻過程中並未講到任何有關藍色球鞋之事，如聲請人果真
    有如B女所述遭脫下外褲、內褲猥褻，必然要先脫掉鞋子，
    如未脫掉鞋子，是很難脫掉褲子，可見B女指述遭聲請人脫
    褲子猥褻之情，顯不合理，而有可疑。
  ㈦B女11歲生日圖片：
　  B女為87年12月出生（詳細日期詳卷），於98年12月O日為B
    女11歲生日，當天聲請人與B女一同慶祝生日，有該日一同
    吃蛋糕圖片可佐證，因此原審認定聲請人拘禁B女時間為98
    年11月23日至99年2月5日間，顯有可疑。聲請人雖未於原審
    審理中提出該慶祝生日圖片，是因聲請人拍照後從數位相機
    傳輸至電腦後再以彩色印表機列印出，電腦內仍存有許多相
    片、圖檔，幸好聲請人有列印出幾張，可以佐證。若有可疑
    該圖片可以傳喚B女作證，也可將相關圖片送請圖像鑑定單
    位或專家學者鑑定真偽。　　　
  ㈧原審未審酌A女與B女2人供述有矛盾情形：
　  A女指述遭關進木箱後放出來遭聲請人性侵害，B女則指述在
    關入木箱前遭聲請人猥褻，2名被害人指述均與木箱有關，
    但被害人2人究竟何時被關入木箱內？原審並未詳細比對A女
    、B女2人指述有矛盾的內容，即將2者切割分別認定。因此
    本案新發現A女、B女供詞內容描述情形呈現矛盾應就此部分
    證據重新判斷。
  ㈨原審判決認定聲請人分別拘禁A女、B女之時間前後認定有矛
    盾：
 　 聲請人發現原判決有矛盾之瑕疵，可為再審新事由。並應重
    新調查A女、B女指訴之真實性。　　
  ㈩證人林志賢證述聲請人關A女、B女約1個月左右等語，有利於
    聲請人之供述：
 　 即A女、B女2人究竟何時遭聲請人關在木箱裡部分，證人即
    承辦本案小隊長林志賢證述A女、B女被關在木箱裡約1個月
    左右，但原審所認定關的時間竟約有2個月，但聲請人主張
    是在99年1月間才開始將A女、B女關在廟裡神壇下方自製的
    木箱內，並非98年11月23日或26日就開始關，就此部分存有
    疑義，原判決此部分有瑕疵，應重新調查。
  本案有證人潘木欽證述有看見A女、B女在廟內進出，對聲請
    人有利之證述，但原審未調查：
　　證人即聲請人隔壁鄰居潘木欽於偵查中即證稱有看到A女、B
    女在蓋廟期間都有在該廟進進出出等語，此對聲請人有利證
    據，原審竟未審酌，然此與聲請人是否於98年11月23日、26
    日先後拘禁B女、A女之情，原審未調查，應屬新證據。至於
    聲請人之前提出再審時雖提出此部分證據，但駁回理由僅以
    證人潘木欽無法證述最後一次看到A女、B女之日期，顯有扭
    曲證人潘木欽證述內容，而有違論理法則。
  原審未調查扣案之「斯斯感冒膠囊15顆、膠囊空殼4個、白色
    藥袋1個、白色藥袋內含有藍色三角形藥錠2顆」等各項藥品
    之來源、在何種情形下購買、藥品如何取得等部分：
　　證人陳素蘭有證述聲請人有帶A女去西藥房拿藥，由此可認
    聲請人並非於98年11月26日就拘禁A女，因為聲請人還帶A女
    去西藥房拿藥，原審並未就藍色三角形藥錠之成分做鑑定，
    檢視該藥名稱、成分，是屬於何種特殊病症藥物等，此攸關
    A女所述是否於98年11月26日一到該廟就遭拘禁，是否有遭3
    次性侵害之情，此為關鍵重點，應予調查。
  原審如何認定聲請人對A女有3次強制性交行為：
　  有關聲請人性侵害A女次數部分，除A女供述外，並無其他證
    據，聲請人明確新發現原判決僅憑單一告訴人A女之指述認
    定聲請人強制性交3次，而論聲請人犯3罪，原審認定聲請人
    次數部分，有無依據嚴謹證據法則、論理法則認定，影響原
    審判決次數認定部分，顯可動搖原審判決次數認定及刑度多
    寡，可為再審新事由。
  原審未調查證人黃毓杏偵查中之證述：
    證人黃毓杏於偵查中證稱要求B女母親報案，B女母親說有去
    警局報案，但員警證述沒有，可見B女母親說謊，則B女母親
    A女為何要向老師騙稱有去派出所報案呢，此部分原審未調
    查，此攸關聲請人於98年11月23日下午4點多接到B女後，就
    與A女有電話聯繫2166秒，當時聲請人在開車，手機是用擴
    音方式對話，此時B女也有跟A女對話，A女本來就知道B女在
    聲請人車上，聲請人要帶B女到五路財神廟，原審未詳細調
    查證人黃毓杏之證述，此為再審新事由。　　
  原審未調查從下午5時許至晚上10點多，該段期間，聲請人開
    車載B女從基隆經萬瑞快速公路62線至五路財神廟，2地之距
    離及時間究竟多久：
 　 據B女供述及原審認定，聲請人於下午5時許接到B女後，到
    晚上10點多到五路財神廟，中間間隔5小時，該段路程需要
    開車近5小時？此為原審未調查審酌事項，為再審新事證。
    之前聲請人聲請再審雖提出該新事證，但均遭駁回，但駁回
    理由顯然刻意扭曲迴避，實難甘服，再行提出。
　原裁判引用B女心理諮商報告，存有待證事實不明確之瑕疵，
    原審未為完備調查：
 　 B女雖經心理諮商後，經評估為「過度警覺狀態」，但該份
    心理諮商報告並未明確說明B女究竟是遭到「拘禁」而導致
    心理有警覺狀態，或是因遭受「猥褻」而導致心理有警覺狀
    態，是該份報告顯對待證事實不明確，存有疑義之瑕疵，而
    有調查未盡之違誤。且一般遭受猥褻、性侵害的被害人所呈
    現「創傷後之壓力症候群」之狀態，相較於較輕微之「創傷
    後之警覺狀態」，顯然B女僅遭受拘禁而導致心理呈現警覺
    狀態，而並未遭猥褻之侵害，故對上情應再調查。
  原判決確定後新發現B女警詢供述，已遭警方不純潔的調查手
    法受到引導式之不正訊問，顯非出於B女之真意，此不符正
    當法定程序，此為新發現事證：
 　 本案判決確定後，負責本案詢問B女警員於檢察官偵查中陳
    述為協助B女陳述，有拿1張廟內辦公室現場照片給B女看，
    讓B女一邊看一邊陳述，而製作筆錄等語，此即為警方施以
    不當之引導式訊問以致B女於警詢中供述廟內辦公室擺設狀
    態，如此調查手段，合乎正當程序嗎？
  原確定判決理由第2頁第24行記載噴霧器（未扣案），但認定
    聲請人猥褻B女理由第21頁第9行又記載扣案紅色噴霧器，顯
    然矛盾：
　  應調查扣案「紅色外觀噴霧器」是否可做為證據，是否為合
    法取得之證據，再審酌該紅色外觀噴霧器是否與本案犯行有
    關，此為新事證。
  調閱聲請人使用門號0000000000號行動電話通聯資料：
　　本件事實原委，是因A女住處當時遭法院查封拍賣，A女擔心
    隨時要搬家，而於98年11月23日與聲請人電話聯繫討論，並
    決定要帶B女搬到五路財神廟與聲請人同住生活，聲請人因
    此於98年11月23日當天先駕車到A女住處載一些衣物及生活
    物品，並於當日下午接B女上車。而原審並未調查聲請人使
    用0000000000的雙向通聯記錄、A女基隆住處是否遭法院查
    封拍賣，及基地台位置、移動情形等，逐一比對通聯情形，
    此均為再審新事證。　　　
  比對聲請人使用門號0000000000號與A女使門號0000000000號
    電話聯繫情形：
　　檢視於98年11月23日下午該行動電話與A女使用門號0000000
    000號電話聯繫情形，可知於下午3時55分有239秒的通話，
    下午4時5分有發簡訊，於下午4時51分有2166秒的通話，即
    有36分又6秒的通話，可見聲請人在接B女上車前一直與A女
    通話，聲請人一邊開車一邊與A女通電話，一邊接B女上車，
    同時也與B女談話，因此A女根本就知道聲請人接B女到五路
    財神廟這件事，即B女並未失蹤，是有關聲請人使用電話於9
    8年11月23日與A女聯繫情形，原審並未審酌，此為再審新事
    證。
  應調查聲請人測謊過程之影片：
　  聲請人在測謊時戴著鐵鍊腳鐐，顯與規定不合，違背正當程
    序，應排除該證據能力。在聲請人進行測謊過程中，聲請人
    遭受不當外力拘束，而受嚴重干擾，使聲請人身心、生理感
    到極度不悅，整個身心感受壓抑受迫，此情狀屬「處在受迫
    拘束的環境狀況下」進行測謊鑑定，此為原審未審酌，屬新
    事證。 
二、相關規定之說明：
  ㈠經法院認無再審理由而以裁定駁回後，不得更以同一原因聲
    請再審；法院認為聲請再審之程序違背規定者，應以裁定駁
    回之，刑事訴訟法第434條第2項、第433條定有明文。上揭
    「同一原因」聲請再審之禁止，係指「同一事實原因」之謂
    ，此應就重行聲請再審之事由暨所提證據（含證據方法及證
    據資料），與前經實體裁定駁回之聲請是否一致加以判斷，
    實質相同之事由與證據，不因聲請意旨陳以不同之說詞或論
    點，即謂並非同一事實原因（最高法院109年度台抗字第336
    號裁定要旨參照）。
  ㈡又刑事訴訟法第420條於104年2月4日修正公布，該條第1項第
    6款修正為「因發現新事實或新證據，單獨或與先前之證據
    綜合判斷，足認受有罪判決之人應受無罪、免訴、免刑或輕
    於原判決所認罪名之判決者。」並增列第3項規定：「第1項
    第6款之新事實或新證據，指判決確定前已存在或成立而未
    及調查斟酌，及判決確定後始存在或成立之事實、證據。」
    而所謂發見確實之新證據，應係指該等事實或證據之出現，
    不論係單獨或與先前之證據綜合判斷，須使再審法院對原確
    定判決認定之事實產生合理之懷疑，並相信有足以動搖原確
    定判決而為有利受判決人判決之蓋然性存在。又該等事實或
    證據是否足使再審法院合理相信足以動搖原有罪之確定判決
    ，而開啟再審之程序，應以「該等事實或證據若曾於作成確
    定判決之原審法院審理中予以提出，原審法院就該等事實或
    證據之本身或與其他全部證據為綜合之評價，或許原確定判
    決即不會有如此之事實認定」，資為判斷應否准予開始再審
    之準據。另上開所指之「新事實」或「新證據」仍須以作成
    確定判決前已存在或成立而未及調查、斟酌者，及判決確定
    後始存在或成立之事實、證據為限。如受判決人提出者為判
    決確定前已存在或成立之事實、證據，但該等事實、證據在
    判決確定前已業由原審法院本於職權或依當事人之聲請或提
    出，在審判程序中詳為調查之提示、辯論，則原審法院就該
    等業經調查斟酌之事實、證據，無論最終在確定判決中已本
    於自由心證論述其取捨判斷之理由；抑或捨棄不採卻未敘明
    其捨棄之理由而有漏未審酌之情事，終究並非修正後新增訂
    刑事訴訟法第420條第3項規定所指「未及調查斟酌」之情形
    ，該等事實、證據仍非上開所謂之「新事實」或「新證據」
    。是聲請再審之理由，如僅對原確定判決認定事實之爭辯，
    或對原確定判決採證認事職權之行使，任意指摘，或對法院
    依職權取捨證據持相異評價，則原法院縱加以審酌，亦無法
    動搖原確定判決，自非符合足以生影響於原確定判決之要件
    （最高法院108年度台抗字第183號裁定要旨參照）。且刑事
    訴訟法所稱之「證據」，乃指為證明具體案件待證「事實」
    ，使該「事實」臻於明瞭之原因，亦即訴訟上得為具體案件
    「事實」認定基礎之資料而言（最高法院108年度台抗字第1
    80號裁定要旨參照）。
三、本件聲請人固提出上開21項新事證聲請再審，惟經審酌所提
    各該資料，顯與前開再審規定不符，茲分敘如下：
  ㈠聲請人以同一原因聲請再審部分（即聲請意旨㈠至 、 、
    部分 ：　　　 
    聲請人所提出上開21項新事證聲請再審，然該21項新事證中
    如下開附表編號1至17所列之17項新事證（即聲請意旨㈠至 
    、 、部分），前經聲請人認其不構成妨害性自主等犯行
    同一事實原因，向本院聲請再審，分別經本院以下開附表編
    號1至17所載之案號以聲請人之聲請無理由而裁定駁回，並
    分別經最高法院以附表所示裁定駁回抗告確定，有卷附本院
    被告前案紀錄表及如下列附表所示裁定在卷可憑，茲聲請人
    本次復以下開附表所載之同一原因及證據聲請再審，揆諸上
    揭說明，顯違背再審程序之規定，其再審之聲請於法不合，
    應予駁回。　
編號 聲請人所提再審新事證 聲請人之前聲請再審曾提出聲請，經本院裁定無理由駁回 聲請人就本案聲請再審向最高法院抗告部分   1 聲請人自殘身體有1百多條傷口圖片 本院107年度侵聲再字第27號裁定 本院108年度侵聲再字第36號裁定 1、本院以101年度侵聲再字第8號裁定駁回再審，聲請人不服提出抗告，最高法院以101年度台抗字第469號裁定駁回抗告。 2、本院以102年度侵聲再字第30號裁定駁回再審，經聲請人提出抗告，最高法院以102年度台抗字第1085號裁定抗告駁回。 3、本院以104年度侵聲再字第40號裁定駁回再審之聲請，聲請人提出抗告，最高法院以105年度台抗字第244號裁定抗告駁回。　 4、本院以105年度侵聲再字第29號裁定駁回再審之聲請，聲請人提出抗告，最高法院以106年度台抗字第461號裁定駁回抗告。 5、本院以107年度侵聲再字第27號裁定駁回再審之聲請，聲請人提出抗告，最高法院以108年度台抗字第935號裁定抗告駁回。 6、本院以108年度侵聲再字第36號裁定駁回再審，聲請人不服，最高法院以108年度台抗字第1600號裁定抗告駁回。　 　 　     2 原審未對聲請人行為當時精神狀態進行鑑定 本院107年度侵聲再字第36號裁定 本院108年度侵聲再字第36號裁定    3 聲請人測謊鑑定無 證據能力，因聲請人有嚴重憂鬱症無專業醫師在場即進行鑑定 本院102年度侵聲再字第30號裁定 本院107年度侵聲再字第27號裁定    4 A女使用門號0000000000行動電話於99年2月16日有與聲請人持用門號0000000000號行動電話聯繫記錄 本院104年度侵聲再字第40號裁定    5 本案案發時A女有多支手機可使用 本院101年度侵聲再字第20號裁定 本院102年度侵聲再字第30號裁定 本院104年度侵聲再字第40號裁定 本院105年度侵聲再字第29號裁定 本院107年度侵聲再字第27號裁定    6 本案發生當時B女穿著為何 本院102年度侵聲再字第30號裁定 本院107年度侵聲再字第27號裁定 本院108年度侵聲再字第36號裁定    7 B女11歲生日圖片 本院107年度侵聲再字第27號裁定 本院108年度侵聲再字第36號裁定    8 原審未審酌A女與B女2人供述矛盾情形 本院101年度侵聲再字第8號裁定 本院104年度侵聲再字第40號裁定 本院105年度侵聲再字第29號裁定 本院107年度侵聲再字第27號裁定    9 原審判決認定聲請人分別拘禁A女、B女之時間前後認定有矛盾。 本院101年度侵聲再字第8號裁定 本院104年度侵聲再字第40號裁定 本院105年度侵聲再字第29號裁定 本院107年度侵聲再字第27號裁定    10 證人林志賢證述聲請人關A女、B女約1個月左右等語，有  利於聲請人之供述。 本院104年度侵聲再字第40號裁定 本院105年度侵聲再字第29號裁定 本院107年度侵聲再字第27號裁定    11 本案有證人潘木欽證述有看見A女、B女在廟內進出，對聲請人有利之證述，但原審未調查 本院104年度侵聲再字第25號裁定 本院107年度侵聲再字第27號裁定    12 原審未調查扣案之「斯斯感冒膠囊15顆、膠囊空殼4個、白色藥袋1個、白色藥袋內含有藍色三角形藥錠2顆」等各項藥品之來源、在何種情形下購買、藥品如何取得等。 本院104年度侵聲再字第25號裁定    13 原審認定聲請人對A女有3次強制性交行為僅以A女之指述及測謊報告 本院104年度侵聲再字第25、40號裁定    14  原審未調查證人黃毓杏偵查中之證述 本院104年度侵聲再字第40號裁定    15 原審未調查從下午5時許至晚上10點多，該段期間，聲請人開車載B女從基隆經萬瑞快速公路62線至五路財神廟，2地之距離及時間究竟多久。 本院104年度侵聲再字第40號裁定    16 原判決確定後新發現B女警詢供述，已遭警方不純潔的調查手法受到引導式之不正訊問，顯非出於B女之真意，此不符正當法定程序，此為新發現事證。 本院104年度侵聲再字第25號裁定 本院107年度侵聲再字第27號裁定    17  聲請人使用門號0000000000號電話於98年11月23日通聯紀錄資料。 本院101年度侵聲再字第8號裁定 本院104年度侵聲再字第40號裁定  
　
  ㈡聲請人所提非新事實、新證據部分（即聲請意旨、 、、
      部分）： 　　　
    聲請人所提出上開21項新事證聲請再審，其中：
 　1、聲請人列為再審新事證就B女進行心理諮商報告書部  分
      ：
   （1）按性侵害之案件，為佐證被害人證詞之有效性或憑信性
        ，兼負協助偵、審機關發見真實之義務與功能，藉由醫
        療或心理衛生人員針對被害人於治療過程中所產生之與
        待證事實相關之反應或身心狀況（如有無罹患創傷後壓
        力症候群或相關精神、心理疾病）所提出之意見，或以
        其經驗及訓練就通案之背景資訊陳述專業意見，以供法
        院參佐，為鑑定證人或鑑定人身份；此均與被害人陳述
        不具同一性之獨立法定證據方法，得資為判斷被害人陳
        述憑信性之補強證據（最高法院100年度台上字第6220
        號、101年度台上字第5126號判決參照）。
   （2）本案案發後，B女經基隆市政府家庭暨性侵害防制中心
        安排委託評估B女之心理狀態，結果，依據與B女建立關
        係初期，儘管個案（即B女）願意配合諮商安排，但仍
        顯得較為觀望與被動，不容自在陳述和建立關係，反映
        出受害兒童常有人際互動狀態。並據個案母親表示個案
        看到與加害者相仿者，會出現焦躁與驚恐之狀態，反映
        出典型創傷後過度警覺狀態等情，有隨心沐語心理諮商
        所出具之心裡評估報告書1份在卷可參（見基隆地方法
        院99年度侵訴字第361號卷七第671頁）。審之該心理諮
        商所具有專業評估鑑定能力之單位，上開評估報告係由
        該所專業人員實施評估鑑定，對於B女於發生本案後之
        心理狀態進行評估之鑑定，自具相當之專業性，並綜合
        B女各項檢測，本於專業知識與臨床經驗而為判斷，就
        鑑定機關之資格、理論基礎、鑑定方法及論理過程，於
        形式與實質上均未見瑕疵，堪認上開評估報告書結論可
        採，且該報告書係就B女經歷本案後其心理狀態進行鑑
        判，依其經驗及訓練就通案之背景資訊陳述專業意見，
        以供法院參佐，則為鑑定證人或鑑定人身份。此均與被
        害人B女陳述不具同一、重複性之獨立法定證據方法，
        自得以補強B女證述之可信性。
 　2、聲請人提出新事證扣案「防狼噴霧器」部分：　　　
      本件扣案物中有一「防狼（身）噴霧器」，為聲請人於99
      年2月12日到案後提供其噴A女使用之防身噴霧器1瓶交予
      警方扣案，則該噴霧器顯為聲請人於99年2月12日到案後
      交予警方扣案之物，而據證人B女於偵查中所述，其僅稱
      聲請人有拿噴霧器噴我，還有拿手銬銬住手、腳等語，於
      原審審理中稱：大約10點多時我在講話、反抗的時候，聲
      請人有拿一個白色的東西噴我的嘴巴，有嗆嗆的味道，有
      被嗆到等語，即是證人已明確在其發現異狀欲反抗時，如
      何遭聲請人持有嗆味道之物噴其口腔之情陳述明確，聲請
      人稱扣案為紅色噴霧器，但證人B女稱為白色噴霧器云云
      ，而質疑該扣案物與本案犯行無關聯性云云，然無論就證
      據本身單獨或綜合判斷觀察，並不足以動搖原有罪之確定
      判決。
 　3、聲請人提出新事證之調查聲請人使用門號0000000000號
      通聯記錄及A女基隆住家於98年11月間是否有遭法院查封
      拍賣中部分：
　　　然聲請人此部分所擬整件事貌原委內容，不僅與其於本案
      審理中所稱：我於98年11月23日下午，先至A女住處等候B
      女下課，搭載B女至五路財神廟，並未猥褻B女，也未拘禁
      B女，是A女要自導自演B女失蹤云云不符，且就該證據本
      身單獨或綜合判斷觀察，亦不足以動搖原有罪之確定判決
      。
　 4、聲請人提出新事證調閱勘驗其進行測謊鑑定時之錄影光
      碟部分：
　　　聲請人雖稱其進行測謊鑑定時帶著鐵鍊腳鐐，使聲請人身
      心、生理感到極度不悅，顯處於受迫拘束環境狀況下而進
      行測謊鑑定，該測謊鑑定報告無證據能力，並聲請調閱勘
      驗測謊鑑定之錄影光碟。然本案前經本院進行準備程序時
      ，聲請人主動聲請進行測謊鑑定，並囑託法務部調查局進
      行測謊鑑定，然聲請人於本案審理中僅稱測謊鑑定實是在
      情緒不穩定下所做，其情緒不穩之因為進行測謊前一日剛
      與父母決裂以致情緒激動等語，但原確定判決已說明審酌
      聲請人於100年5月6日接受測謊當時的身心狀況尚佳，並
      無情緒激動、精神狀況異常等有任何不適宜接受測謊之情
      形，且聲請人當日並未拒絕接受測謊，而認聲請人事後所
      稱進行測謊時情緒不穩云云，並不可採等語，足認聲請人
      於測謊前，已經相關專業人員評估聲請人當時之身心狀態
      是否適合接受測謊，且在正式進行測謊前，詢問與本案無
      關問題，作為測謊問卷題組，目的亦在測試、比對聲請人
      受測時之身心狀況與情緒起伏是否正常，由此判斷進行施
      測後之測謊報告是否可採，即聲請人就與本案無關問題陳
      述時均無情緒波動之反應，但對陳述與本案相關問題時，
      則呈有明顯情緒波動之現象等情，業經原確定判決記載明
      確，是聲請人以其測謊當時因其戴有腳鐐手銬自由遭拘束
      以致身心不悅、受壓抑，不適宜施測云云，不無疑義。且
      依卷存證據觀察，綜合判斷之評價結果，調閱勘驗該項證
      據，客觀上亦不足以動搖原確定判決認定事實之適法妥當
      性。聲請人此部分之聲請，亦無理由。
   5、綜上所述，聲請人所指上開各情，或已為原事實審法院判
      決所審酌，或為聲請人一己之主觀意見，細繹其內容，不
      外為指述本件事實認定有誤或原事實審法院判決採證不當
      ，指摘原確定判決之採證及認定事實，再為爭辯，均與刑
      事訴訟法第420 條第1 項第6 款、第3 項等法定再審規定
      要件不符，是聲請人此部分所提上開新事證為再審聲請，
      均無理由，應予駁回。
四、末按109年1月8日公布，同月10日施行之修正刑事訴訟法增
    訂第429條之2，該條前段規定，聲請再審之案件，除顯無必
    要者外，應通知聲請人及其代理人到場，並聽取檢察官及受
    判決人之意見。其立法意旨係為釐清聲請再審是否合法及有
    無理由，因此，如依聲請意旨，從形式上觀察，聲請顯無理
    由而應予駁回，或顯有理由而應裁定開始再審，或有聲請已
    逾法定期間、非屬有權聲請再審之人、對尚未確定之判決為
    聲請、撤回再審聲請後更以同一原因事實聲請，或法院以再
    審無理由裁定駁回後再以完全相同之事實原因為聲請等聲請
    程序明顯違背規定，且所為之聲請是否合法已無再予釐清必
    要等情形，即無須再依前開規定通知到場，及聽取當事人意
    見（最高法院109年度台抗字第260號裁定要旨參照）。本案
    聲請人為其利益聲請再審所提出之所謂新事實、新證據，或
    為以同一原因事實聲請再審；或不具備新規性，而與刑事訴
    訟法第420條第1項第6款所定聲請再審要件不合，已如上述
    ，依上說明，自毋庸先依刑事訴訟法第429條之2前段規定，
    通知聲請人到場陳述意見，及聽取檢察官意見之必要，附此
    敘明。
據上論斷，應依刑事訴訟法第433條、第434條第1項，裁定如主
文。 　
中　　華　　民　　國　　109 　年　　8 　　月　　31　　日
                  刑事第十四庭審判長法　官  黃斯偉
                                    法　官  許泰誠
                                    法　官  程克琳
以上正本證明與原本無異。
如不服本裁定，應於裁定送達後10日內向本院提出抗告狀。
                                    書記官  劉靜慧
中　　華　　民　　國　　109 　年　　9 　　月　　2 　　日